臺灣板橋地方法院刑事判決　　　　　　　95年度訴字第3049號
公　訴　人　臺灣板橋地方法院檢察署檢察官
被　　　告　甲○○
　　　　　　　　　　事務所）
　　　　　　　　　　5樓加蓋.
　　　　　　　　　 (現因另案於臺灣臺北監獄臺北分監執行中)
指定辯護人　呂翊丞律師
上列被告因違反槍砲彈藥刀械管制條例案件，經檢察官提起公訴
（九十五年度偵字第一九三四五號），本院判決如下：
    主  文
甲○○未經許可持有可發射子彈具有殺傷力之改造槍枝，累犯，
處有期徒刑年貳月，併科罰金新臺幣陸萬元，罰金如易服勞役
，以新臺幣壹仟元折算壹日。扣案仿BERETTA 廠84型半自動手槍
製造之槍枝，換裝土造金屬槍機、槍管及抓子鉤而成之改造手槍
壹支（槍枝管制編號0000000000），沒收之。
    事  實
一、甲○○曾於民國八十六年十一月六日因違反槍砲彈藥刀械管
    制條例案件經，本院以八十五年度訴字第三○九四號判決判
    處有期徒刑四月確定；又於八十七年一月二十二日因違反麻
    醉藥管理條例案件，經臺灣高等法院以八十六年上訴字第四
    六○五號判決判處有期徒刑六年六月確定，二罪接續執行，
    甫於九十四年十月十三日執行完畢。詎猶不知悔改，明知具
    有殺傷力之改造槍枝及子彈，係屬槍砲彈藥刀械管制條例所
    管制之物，非經主管機關許可不得持有，竟基於持有之犯意
    於九十五年三月中旬某日，因真實姓名年籍不詳自稱「曾逸
    宏」之成年男子，積欠其金錢，乃在臺北市○○區○○路附
    近，交付具殺傷力之仿BERETTA 廠84型半自動手槍製造之槍
    枝，換裝土造金屬槍機、槍管及抓子鉤而成之改造手槍一支
    （槍枝管制編號0000000000）及具殺傷力金屬彈頭之土造子
    彈一顆（直徑八．六mm），供以質押，而未經許可持有之。
    嗣於九十五年七月十四日下午二時許，為警持本院所核發之
    搜索票，在臺北縣三重市○○街八十二巷十五弄十七號六樓
    （即五樓加蓋處）查獲，並扣得上揭具殺傷力仿BERETTA 廠
    84 型 半自動手槍改造而成之改造手槍一支及土造子彈一顆
    （業經鑑定試射完畢）。
二、案經臺北市政府警察局中山分局移送臺灣板橋地方法院檢察
    署檢察官偵查起訴。
    理  由
一、本件卷內有關：(一)內政部警政署刑事警察局九十五年八月二
    十一日出具之刑鑑字第0950104533號槍彈鑑定書，本院卷附
    該局九十五年十二月四日刑鑑字第○九五○一七三二一四號
    函，均係為鑑定被告甲○○所持有之槍枝、子彈屬於改造手
    槍、土造子彈，依其所見所之證明文書，核其本質乃為被告
    以外之人於審判外之書面陳述，惟此一鑑定書乃偵查中由檢
    察官或本院審理中命鑑定而提出之鑑定報告書，依刑事訴訟
    法第一百五十九條第一項後段規定，係屬法律有特別規定之
    情形（刑事訴訟法第二百零六條），均有證據能力。(二)卷內
    搜索扣押筆錄之文書，雖屬被告以外之人於審判外之陳述，
    惟該等文書並無顯有不可信之情況，屬公務員於搜索時所為
    之紀錄文書，符合刑事訴訟法第一百五十九條之四第一款之
    規定，有證據能力(三)上揭扣案如附表所示具殺傷力之改造手
    槍、子彈、扣案物照片，並非供述證據，無傳聞法則之適用
    ，與本案具有關聯性，且上開物證係經偵辦員警合法取得，
    具有證據能力。
二、訊據被告甲○○對於上揭持有改造手槍、土造子彈等犯行均
    坦承不諱。扣案之改造手槍、土造子彈，經鑑定結果均具殺
    傷力，此有內政部警政署刑事警察局九十五年八月二十一日
    出具之刑鑑字第0950104533號槍彈鑑定書，本院卷附該局九
    十五年十二月四日刑鑑字第○九五○一七三二一四號函可按
    。復有附卷搜索扣押照片、搜索扣押筆錄等文書可查，並有
    扣案上揭之改造手槍、土造子彈足資佐證。被告之自白，與
    事實相符，本件事證明確，犯行堪以認定，應依法論科。
三、按槍砲彈藥刀械管制條例第四條第一項第一款之槍砲，係指
    火砲、肩射武器、機關槍、衝鋒槍、卡柄槍、自動步槍、普
    通步槍、馬槍、手槍、鋼筆槍、瓦斯槍、麻醉槍、獵槍、空
    氣槍、魚槍及其他可發射金屬或子彈具有殺傷力之各式槍砲
    ；本件扣案之槍枝係仿他廠半自動手槍製造之槍枝，換裝土
    造金屬槍管而成之改造手槍，應屬槍砲彈藥刀械管制條例第
    四條第一項第一款所規定之「其他可發射金屬或子彈具有殺
    傷力之各式槍砲」。又槍砲彈藥刀械管制條例第四條所稱之
    槍砲、彈藥，依同條例第五條規定，非經中央主管機關許可
    ，不得製造、販賣、運輸、轉讓、出租、出借、持有、寄藏
    或陳列。被告持有上揭具殺傷力之改造手槍，核其所為，係
    犯槍砲彈藥刀械管制條例第八條第四項之未經許可持有第四
    條第一項第一款所定，其他可發射子彈具有殺傷力之各式槍
    砲罪；其持有上揭具殺傷力之土造子彈，係犯槍砲彈藥刀械
    管制條例第十二條第四項之未經許可持有子彈罪。起訴書雖
    載被告持有具殺傷力之土造子彈四顆，惟本院將先前檢察官
    聲請鑑定所餘之扣案土造子彈二顆，送請內政部警政署刑事
    警察局再行鑑定，結果因無法擊發，而認均無殺傷力，此有
    該局九十五年十二月四日刑鑑字第○九五○一七三二一四號
    函在卷可稽，是扣案之土造子彈，僅有一顆具有殺傷力，起
    訴書所載自有未合，惟已由公訴檢察官予以更正，附此敘明
    。被告以一行為同時未經許可持有改造之手槍、子彈，為異
    種想像競合，應依刑法第五十五條之規定，從一重之未經許
    可持有其他可發射子彈具有殺傷力之槍枝罪處斷。被告曾於
    八十六年十一月六日因違反槍砲彈藥刀械管制條例案件經，
    本院以八十五年度訴字第三○九四號判決有期徒刑四月確定
    ；又於八十七年一月二十二日因違反麻醉藥管理條例案件，
    經臺灣高等法院以八十六年上訴字第四六○五號判決有期徒
    刑六年六月確定，二罪接續執行，甫於九十四年十月十三日
    執行完畢，此有臺灣高等法院被告前案紀錄表乙紙附卷可稽
    ，於五年以內再故意犯本件有期徒刑以上之罪，應依刑法第
    四十七第一項之規定論以累犯，並加重其刑。爰審酌被告明
    知改造手槍、土造子彈，均屬高度危險之物品，其所持有改
    造之手槍、土造子彈，均可於瞬間取人性命，影響所及，非
    僅危及他人之生命安全，並對社會治安之維護造成嚴重損害
    ，惡性非輕，惟考量其犯後已知坦承犯行，態度良好，未有
    證據足認被告持上揭槍彈犯案等一切情狀，量處如主文所示
    之刑，並就罰金部分諭知易服勞役之折算標準，以資懲儆。
    末查，扣案具有殺傷力之仿BERETTA 廠84型半自動手槍製造
    之槍枝，換裝土造金屬槍機、槍管及抓子鉤而成之改造手槍
    一支（槍枝管制編號0000000000），為違禁物，不問屬於犯
    人與否，應依刑法第三十八條第一項第一款規定宣告沒收；
    扣案原具殺傷力，土造子彈一顆，業於鑑定時經實際試射、
    擊發之子彈，因射擊而失其效用，彈內火藥部分兼已滅失，
    已非屬違禁物，故不予宣告沒收，附此敘明。
據上論斷，應依刑事訴訟法第二百九十九條第一項前段，槍砲彈
藥刀械管制條例第八條第四項、第十二條第四項，刑法第十一條
前段、第五十五條、第四十七條第一項、第四十二條第三項前段
、第三十八條第一項第一款，判決如主文。
本案經檢察官朱立豪到庭執行職務。
中　　華　　民　　國　　96　　年　　8 　　月　　10  　日
                臺灣板橋地方法院刑事第十八庭
                　　　　　　審判長法　官
                　　              法　官
                                  法　官
以上正本證明與原本無異
如不服本判決應於送達後10日內向本院提出上訴狀
                                書記官　許清秋
中　　華　　民　　國　　95　　年　　8 　　月　　25　　日
附錄：本案論罪科刑法條全文
槍砲彈藥刀械管制條例第8條
未經許可，製造、販賣或運輸鋼筆槍、瓦斯槍、麻醉槍、獵槍、
空氣槍或第4條第1項第1款所定其他可發射金屬或子彈具有殺傷
力之各式槍砲者，處無期徒刑或5年以上有期徒刑，併科新臺幣1
千萬元以下罰金。未經許可，轉讓、出租或出借前項所列槍枝者
，處5年以上有期徒刑，併科新臺幣1千萬元以下罰金。
意圖供自己或他人犯罪之用，而犯前二項之罪者，處無期徒刑或
　7 年以上有期徒刑，併科新臺幣 1 千萬元以下罰金。
未經許可，持有、寄藏或意圖販賣而陳列第1 項所列槍枝者，處
3年 以上10年以下有期徒刑，併科新臺幣700 萬元以下罰金。第
1項 至第3 項之未遂犯罰之。
槍砲彈藥刀械管制條例第12條
未經許可，製造、販賣或運輸子彈者，處1年以上7年以下有期徒
刑，併科新台幣500萬元以下罰金。
未經許可，轉讓、出租或出借子彈者，處6月以上5年以下有期徒
刑，併科新台幣300萬元以下罰金。
意圖供自己或他人犯罪之用，而犯前二項之罪者，處3年以上10
年以下有期徒刑，併科新台幣700萬元以下罰金。
未經許可，持有、寄藏或意圖販賣而陳列子彈者，處5 年以下有
期徒刑，併科新台幣300 萬元以下罰金。
第 1 項至第 3 項之未遂犯罰之。
